臺灣雲林地方法院刑事判決　　　　　　　 94年度易字第205號
公　訴　人　臺灣雲林地方法院檢察署檢察官
被　　　告　乙○○　男　23歲.
　　　　　　　　　　國民
上列被告因竊盜案件，經檢察官聲請以簡易判決處刑（94年度偵
字第1590號、第1591號），本院北港簡易庭認為不宜以簡易判決
處刑移送前來（原案號：94年度港簡字第110 號），本院改依通
常審判程序，判決如下：
    主  文
乙○○免訴。
    理  由
一、刑事訴訟法第302 條第1 款規定，案件曾經判決確定者，應
    諭知免訴之判決。又該法第307 條規定，第302 條所為之判
    決，得不經言詞辯論為之。
二、本案檢察官主張：乙○○基於意圖為自己不法所有之概括犯
    意，先於民國93年6 月4 日，與林坤志基於竊盜之犯意聯絡
    ，共同前往雲林縣麥寮鄉麥津村保安林8 號前，趁甲○○疏
    未注意之際，竊取其所有車牌號碼INZ-380 號重型機車1 部
    得手，嗣93年月11日13時50分許，2 人共同騎乘上開贓車，
    前往雲林縣麥寮鄉○○村○○路437 巷「龍鳳宮」前找尋友
    人林建章時，為警攔檢查獲（林坤志涉案部分，由檢察官另
    行移送本院併案審理）。復於93年8 月初某日，意圖為自己
    不法之所有，在雲林縣崙背鄉貓兒干濁水溪段附近堤防，竊
    取丙○○停於該處之車牌號碼FUI ─309 號重型機車1 部，
    供己代步之用，嗣交付其不知情之友人林淑艷騎乘（林淑艷
    所涉贓物罪嫌部分，另由檢察官以93年度偵字第3298號案件
    為不起訴之處分），而於同年月10日，為警在麥寮鄉○○路
    、泰順路口攔檢查獲。檢察官因而認為被告觸犯刑法第320
    條第1 項竊盜罪。
三、經查：
  (一)「乙○○為年滿20歲之成年人，前於民國91年間因竊盜案件，
    經本院判處有期徒刑10月確定，92年3 月5 日入監執行，92
    年11月2 日縮短刑期執行完畢出監。猶不知悔改，竟基於意
    圖為自己不法所有之概括犯意，連續為下列行為：(一)93年6
    月4 日下午1 時12分許，與林坤志（另分案偵查）共同基於
    為自己不法所有之意圖，共騎車號NUS －981 號之機車，前
    往雲林縣麥寮鄉○○村○○路276 號蔡金樹住處，踰越約3
    、4 公尺高之圍牆，竊取蔡金樹所飼養之羊隻，嗣為蔡金樹
    發覺未得逞，而未遂。乙○○、林坤志則擬騎該機車逃離，
    為蔡金樹拉住機車，導致機車倒下，2 人即棄車逃逸。(二)同
    年6 月4 日某時，與林坤志共同基於為自己不法所有之犯意
    ，前往雲林縣麥寮鄉麥津村保安林8 號前，趁甲○○疏未注
    意之際，竊取其所有車牌號碼INZ －380 號重型機車1 部得
    手。嗣於同年月11日下午1 時50分許，2 人共騎上開機車，
    前往雲林縣麥寮鄉○○村○○路437 巷「龍鳳宮」前找尋友
    人林建章時，為警攔檢查獲。(三)同年8 月6 日下午6 時許，
    乙○○1 人以自備鑰匙，在雲林縣麥寮鄉○○路236 巷20號
    麥寮鄉農會橋頭辦事處的機車停車棚內，竊取車主陳素娥，
    黃世廷（公訴人誤載為黃世延）使用車號GRV －272 號之重
    型機車，以供代步使用。(四)同年8 月6 日下午7 時許，與未
    滿20歲之林淑艷及未滿18歲之少女黃雪玉（79年1 月10日生
    ），共同基於為自己不法所有之意圖，結夥前往雲林縣麥寮
    鄉安南村農田，由林淑艷、黃姓少女2 人負責觀看附近動靜
    ，擔任把風工作，乙○○則以自備之鐵鉗1 支（已丟棄，未
    扣案），下手竊取陳向陽及陳溫秀蘭所有之沉水幫浦各1 個
    ，得手後，擬將之變賣花用。同日晚上11時40分許，途經彰
    化縣大社鄉○○○○○道，遇警盤查，乙○○棄車逃逸，林
    淑艷、黃姓少女2 人遭警逮捕，並扣得行竊機車所用之鑰匙
    1 支。(五)同年8 月初某日，乙○○在雲林縣崙背鄉貓兒干濁
    水溪段附近堤防，竊取丙○○停於該處之車牌號碼FUI －30
    9 號之重型機車1 部，供己代步之用。嗣交付予不知情之友
    人林淑艷騎用（林淑艷所涉贓物罪嫌，另為不起訴處分），
    而於同年月10日，為警在麥寮鄉○○路、泰順路口攔檢查獲
    。(六)同年10月5 日某時許，乙○○在雲林縣麥寮鄉○○村○
    ○路50號附近停車場內，趁葉黃燕貞疏未注意之際，竊取其
    所有車牌號碼WGZ －373 號之輕型機車1 部得手，作為代步
    工具之用，嗣經警循線查獲。」而經本院於94年5 月31日，
    以94年度少連易字第3 號判決，以連續結夥3 人以上攜帶兇
    器竊盜之罪名，判處被告有期徒刑1 年2 月。上開案件經檢
    察官及被告分別於94年6 月9 日、94年6 月3 日收受判決，
    有卷附上開判決列印本及送達證書各1 份在卷可稽，而檢察
    官及被告均未上訴而於94年6 月20日確定。
  (二)綜上所述，法官認為，前後2 案同是竊盜罪，構成要件相同
    ，竊盜的時間重疊，竊盜的手法類似，足以相信被告乙○○
    於第1 次行為前，即有多次實施之概括犯意。又本案被告乙
    ○○被訴竊盜犯行亦經該案公訴檢察官擴張起訴事實，而經
    上開判決論罪科刑確定，應認為本案為該案確定判決效力所
    及。依照上述說明，被告乙○○在本案中被訴之竊盜犯行，
    應諭知免訴，且不經言詞辯論為之。
四、本件判決適用的法律：刑事訴訟法第302 條第1 款、第307
    條。
中　　華　　民　　國　　94　　年　　7 　　月　　13　　日
                  刑事第二庭審判長法  官  林  輝  煌
                                  法  官  柯  志  民
                                  法  官  李  明  鴻
以上正本證明與原本無異。
如不服本判決，應於送達後10日內向本院提出上訴狀（須附繕本
），上訴於臺灣高等法院臺南分院。
告訴人或被害人對於本判決如有不服，而請求檢察官上訴者，其
上訴期間之計算以檢察官收受判決正本之日期為準。
                                  書記官  孫  秀  桃
中　　華　　民　　國　　94　　年　　7 　　月　　13　　日
